【裁判字號】    99,審訴,3064
【裁判日期】    991125
【裁判案由】    毒品危害防制條例
【裁判全文】
臺灣高雄地方法院刑事判決            99年度審訴字第3064號
公  訴  人  臺灣高雄地方法院檢察署檢察官
被      告  李坤霖
上列被告因違反毒品危害防制條例案件，經檢察官提起公訴（99
年度毒偵字第2351號），本院合議庭裁定由受命法官獨任行簡式
審判程序，判決如下：
    主  文
李坤霖施用第一級毒品，累犯，處有期徒刑拾月，扣案之甲基安
非他命包（檢驗前淨重分別為零點陸捌公克、壹點伍伍捌公
克、壹點伍捌壹公克，檢驗後淨重分別為伍柒公克、壹點伍肆
陸公克、壹點伍柒零公克；含包裝袋只），均沒收銷燬之。
    事實及理由
一、犯罪事實：
    李坤霖前於民國88年間，因施用毒品案件，經本院裁定送觀
    察、勒戒後，於88年11月18日執行完畢出所，並由臺灣高雄
    地方法院檢察署檢察官以88年度毒偵字第2417號為不起訴處
    分確定。復於前開觀察、勒戒執行完畢釋放後5 年內再因施
    用毒品案件，經送觀察、勒戒及強制戒治後，並經本院以89
    年度雄簡字第1032號判處有期徒刑4 月確定。另因妨害公務
    案件，經本院以97年度審簡字第4667號判處有期徒刑2 月確
    定，於98年8 月17日易科罰金執行完畢。竟不知悔改，基於
    施用第二級毒品甲基安非他命、第一級毒品海洛因之犯意，
    於99年3 月9 日下午4 、5 時許，在高雄縣鳳山市金銀島汽
    車旅館內，透過吳瑞豐，以新臺幣（下同）3000元之代價，
    向綽號「魷魚」之真實姓名年籍不詳之成年男子購得數量不
    詳之甲基安非他命後，旋即在該汽車旅館某房間內，以將甲
    基安非他命、海洛因同時放入玻璃球內燒烤吸食煙霧之方式
    ，施用第二級毒品甲基安非他命及第一級毒品海洛因1 次。
    經警於99年3 月9 日下午某時許，因監控吳瑞豐（另案偵辦
    ）販毒乙案，於同日下午約5 時許跟監李坤霖至金銀島汽車
    旅館，待其完成毒品交易離開後攔查，李坤霖便交出甲基安
    非他命3 包（檢驗前淨重分別為0.368 公克、1.558 公克、
    1.581 公克，檢驗後淨重分別為0.357 公克、1.546 公克、
    1.570 公克；含包裝袋3 只），經採其尿液送驗呈嗎啡、可
    待因及安非他命、甲基安非他命陽性反應，而悉上情。
二、程序部分：
  (一)本件被告李坤霖所犯係死刑、無期徒刑、最輕本刑為3 年以
    上有期徒刑以外之罪，其於準備程序中就被訴事實為有罪之
    陳述，經法官告知簡式審判程序之旨，並聽取公訴人、被告
    之意見後，本院合議庭認為適宜而裁定由受命法官獨任進行
    簡式審判程序，先予敘明。
  (二)被告前因施用毒品案件經裁定送觀察、勒戒，執行完畢後經
    臺灣高雄地方法院檢察署檢察官為不起訴處分，後又因於5
    年內施用毒品，經本院裁定觀察、勒戒、強制戒治及判刑確
    定，是被告於「初犯」經觀察、勒戒後，曾於5 年內再犯，
    經依法追訴處罰，本案已屬3 犯以上，與毒品危害防制條例
    第20條第3 項「五年後再犯」之情形有別，且因已於「5 年
    內再犯」，顯見其再犯率甚高，原實施觀察、勒戒，已無法
    收其實效，而無5 年戒斷期之存在，自無再經觀察、勒戒及
    強制戒治之必要，檢察官逕行起訴，即無不合。
三、證據：
  (一)高雄市立凱旋醫院99年4 月6 日濫用藥物尿液檢驗報告、濫
    用藥物尿液檢體監管紀錄表各1 份。
  (二)高雄市政府警察局刑警大隊搜索扣押筆錄、扣押物品目錄表
    、扣案之甲基安非他命3 包（檢驗前淨重分別為0.368 公克
    、1.558 公克、1.581 公克，檢驗後淨重分別為0.357 公克
    、1.546 公克、1.570 公克；含包裝袋3 只）、高雄市立凱
    旋醫院濫用藥物成品檢驗鑑定書1 紙。
  (三)被告之自白。
四、論罪：
    海洛因、甲基安非他命分別為毒品危害防制條例第2 條第2
    項第1 款、第2 款規定之第一級、第二級毒品，依法不得施
    用、持有，是核被告李坤霖所為，係犯毒品危害防制條例第
    10條第1 項之施用第一級毒品罪、第10條第2 項之施用第二
    級毒品罪。被告施用第一級毒品海洛因、第二級毒品甲基安
    非他命前分別持有海洛因、甲基安非他命之低度行為，應為
    施用之高度行為所吸收，均不另論罪。另被告施用毒品時間
    、地點，業經檢察官當庭更正如前，附此敘明。又檢察官認
    被告係分別施用第一、二級毒品，然被告於本院審理中供稱
    ：伊沒有另外施用海洛因，只有99年3 月9 日下午在金銀島
    汽車旅館施用毒品1 次，可能是甲基安非他命中摻雜有海洛
    因，所以尿液裡有海洛因毒品反應等語（見本院審訴卷第30
    頁），而基於罪疑唯輕原則，在別無證據足資認定被告係分
    別施用第一、二級毒品之情況下，且海洛因、甲基安非他命
    均可以燒烤方式施用，而毒品施用者混合第一級及第二級毒
    品施用後，經人體代謝所排出之尿液可驗出嗎啡及安非他命
    等成份等情，為本院審理毒品案件職務上已知之事實，足見
    被告供稱其同時施用第一、二級毒品乙情，非屬不能，況本
    案查無其他認定不得同時施用第一、二級毒品之證據，是本
    院認被告此次之施用第一、二級毒品犯行，應係同時為之，
    為想像競合犯，應從較重之施用第一級毒品罪處斷，檢察官
    認被告此部分之施用第一、二級毒品犯行應予分論併罰，尚
    有未恰。又被告有犯罪事實欄所載經判處有期徒刑並執行完
    畢之情形，此有臺灣高等法院被告前案紀錄表在卷可佐，其
    於徒刑執行完畢後，5 年之內故意再犯本件有期徒刑以上之
    罪，為累犯，應依法加重其刑。
五、科刑：
  (一)爰審酌施用毒品之行為不僅戕害自身身心健康，亦間接影響
    社會治安，被告前經觀察、勒戒、強制戒治及判刑執行完畢
    後，仍未能戒斷毒癮，且同時施用第一、二級毒品，顯見其
    對毒品之依賴情形非輕，實應使被告暫與毒品之誘惑隔離，
    促其斷絕毒害，並考量被告犯後坦承犯行等一切情狀，量處
    如主文所示之刑，以示懲儆。
  (二)扣案之白色結晶3 包（檢驗前淨重分別為0.368 公克、
    1.558 公克、1.581 公克，檢驗後淨重分別為0.357 公克、
    1.546 公克、1.570 公克；含包裝袋3 只），經檢驗後確屬
    第二級毒品甲基安非他命無訛，此有前開高雄市立凱旋醫院
    濫用藥物成品檢驗鑑定書在卷可稽，而裝盛該等毒品之包裝
    袋3 只，其中亦含有無法析離之第二級毒品甲基安非他命，
    應一併依毒品危害防制條例第18條第1 項前段規定諭知沒收
    銷燬之；至鑑驗耗用之毒品甲基安非他命既已滅失，即無庸
    再予宣告沒收銷燬，附此敘明。
據上論斷，應依刑事訴訟法第273 條之1 第1 項、第284 條之1
、第299 條第1 項前段，毒品危害防制條例第10條第1 項、第2
項、第18條第1 項前段，刑法第11條、第55條、第47條第1 項，
判決如主文。
本案經檢察官李英霆到庭執行職務。
中    華    民    國    99    年    11    月    25    日
                  刑事第十庭    法  官  王靖茹
以上正本證明與原本無異。
如不服本判決應於收受判決後10日內向本院提出上訴書狀，並應
敘述具體理由。其未敘述上訴理由者，應於上訴期間屆滿後20日
內向本院補提理由書(均須按他造當事人之人數附繕本)「切勿逕
送上級法院」。
中    華    民    國    99    年    11    月    25    日
                                書記官  楊明月
附錄本案論罪科刑法條：
毒品危害防制條例第10條
施用第一級毒品者，處 6 月以上 5 年以下有期徒刑。
施用第二級毒品者，處 3 年以下有期徒刑。

司法院資訊處製作；財團法人民間司法改革基金會備份。
